【裁判字號】    99,抗,17
【裁判日期】    990127
【裁判案由】    聲請撤銷緩刑
【裁判全文】
臺灣高等法院高雄分院刑事裁定            99年度抗字第17號
抗  告  人  臺灣屏東地方法院檢察署檢察官
受  刑  人  甲○○
上列抗告人因聲請撤銷緩刑案件，不服臺灣屏東地方法院中華民
國98年12月8 日裁定（98年度撤緩字第115 號），提起抗告，本
院裁定如下：
    主  文
抗告駁回。
    理  由
一、本件抗告意旨略以：受刑人甲○○前因詐欺及偽造文書案件
    ，經臺灣臺南地方法院以97年簡字第2420號判決各判處有期
    徒刑5 月、3 月，定應執行刑為有期徒刑6 月，緩刑2 年，
    緩刑期間付保護管束，於民國97年9 月29日確定在案，詎其
    竟於緩刑確定後方屆半年即98年3 月31日又再犯公共危險罪
    ，經臺灣高雄地方法院以98年審交簡字第2270號判決判處有
    期徒刑2 月並得易科罰金，而於98年6 月26日確定，且受刑
    人前亦曾於93年7 月20日因公共危險案件，經該院判處拘役
    30日。故受刑人當已知悉酒後駕車係犯罪行為，乃於緩刑確
    定後僅半年即故意再犯酒後駕車之公共危險罪，堪認受刑人
    守法觀念薄弱且未改過遷善，足見原緩刑之宣告已難收其預
    期效果，而有執行刑罰之必要，自應依刑法第75條之1 第 1
    項第2 款規定，撤銷其緩刑之宣告，原審逕駁回撤銷緩刑之
    聲請，尚難認允當。爰對此提起抗告，請將原裁定撤銷，更
    為適當合法之裁定。
二、按受緩刑之宣告而有緩刑期內因故意犯他罪，而在緩刑期內
    受得易科罰金之有期徒刑、拘役或罰金之宣告確定之情形，
    足認原宣告之緩刑難收其預期效果，而有執行刑罰之必要者
    ，得撤銷其宣告，刑法第75條之1 第1 項第2 款定有明文。
    惟得否撤銷緩刑之宣告，除須符合刑法第75條之1 第1 項各
    款之要件外，另賦予法院決定撤銷與否之權限，亦即由法院
    審核是否符合「足認原宣告之緩刑難收其預期效果，而有執
    行刑罰之必要」。故法官應本於合目的性之裁量，就受刑人
    所犯前後數罪間，關於法益侵害之性質、再犯之原因、罪名
    有無關聯或類同，與違反法規範之情節是否重大、受刑人主
    觀犯意所顯現之惡性及其反社會性等情節，是否已使前案原
    為促使惡性輕微之受刑人或偶發犯、初犯改過自新而宣告之
    緩刑，已難收其預期之效果，而確有執行刑罰之必要等各項
    情形，妥適加以審酌。
三、經查，本件受刑人因犯詐欺取財罪及偽造文書罪，經臺灣臺
    南地方法院以97年度簡字第2420號判決判處有期徒刑5 月、
    3 月，定應執行刑為有期徒刑6 月，緩刑2 年，緩刑期間付
    保護管束，於97年9 月29日確定在案。乃受刑人於緩刑期內
    之98年3 月31日又更犯公共危險罪，經臺灣高雄地方法院以
    98年審交簡字第2270號判決判處有期徒刑2 月並得易科罰金
    ，而於98年6 月26日確定等情，固有臺灣高等法院被告前案
    紀錄表及前揭判決書在卷可參。惟受刑人雖於上開緩刑期內
    ，因故意犯酒後駕車之公共危險罪，於緩刑期間內另受得易
    科罰金之有期徒刑2 月宣告確定，然是否已足認前開緩刑之
    宣告難收其預期效果，而有執行有期徒刑之必要，乃須衡酌
    相關情況決定之。茲審酌受刑人前開所犯酒後駕車之公共危
    險罪，依上開判決認定之事實，受刑人係因駕車不穩，經警
    攔查後而查悉上情，當時並未有其他肇事或致人傷亡之情事
    ，核其犯罪情節尚非重大，且該兩案所犯罪名並不相同，其
    犯罪型態、危害程度、所侵害法益類型亦彼此殊異，先後兩
    案之關聯性極為薄弱，難認受刑人存有高度之違法意識而一
    再犯案。復參以受刑人於交付保護管束期間，均每月定期向
    觀護人報到，其平時報到、生活及工作皆正常，雖於緩刑期
    內更犯違背安全駕駛罪，惟所犯情節非屬重大，經觀護人簽
    擬不予撤銷緩刑乙節，有觀護人所擬具之簽在卷可稽（見98
    年度執聲字第1288號執行卷第9 頁）。由此益足徵受刑人並
    無原宣告之緩刑有難收其預期效果，而應予撤銷以執行刑罰
    之必要。至受刑人除本件上開罪刑外，縱其前曾於93年7 月
    20日因公共危險案件，經臺灣高雄地方法院判處拘役30日確
    定乙節，然其與本件宣告緩刑之案件，歷時約4 年之久，在
    該期間內，並無更犯其他刑事案件遭偵查起訴或判刑之情，
    亦有臺灣高等法院被告前案紀錄表在卷可稽；況衡酌其所犯
    該2 罪間，犯罪型態及性質俱屬迥異，尚難執受刑人於本件
    緩刑宣告前所犯之公共危險罪，而認原所宣告之緩刑，有難
    收其預期效果，而須再啟執行刑罰之必要。再者，抗告人即
    檢察官於聲請時亦未提出受刑人原宣告之緩刑難收其預期效
    果之具體事證，以供法院參酌。是原審法院審酌前開各情，
    因認本件聲請，於法未合，而為駁回聲請之裁定。經核並無
    違誤，抗告人仍執陳詞提起抗告，指摘原裁定不當，尚非可
    採，抗告為無理由，應予駁回。
四、據上論斷，應依刑事訴訟法第412 條，裁定如主文。
中    華    民    國    99    年    1     月   27     日
                    刑事第三庭  審判長法  官 莊崑山
                                      法  官 張意聰
                                      法  官 莊松泉
以上正本證明與原本無異。
本裁定不得再抗告。
中    華    民    國    99    年    1     月   27     日
                                      書記官 葉淑華

司法院資訊處製作；財團法人民間司法改革基金會備份。
